臺灣高雄地方法院刑事判決
111年度簡上字第31號
上  訴  人  
即  被  告  蔡佩紋


選任辯護人  王智恩律師（法律扶助）
上列上訴人即被告因竊盜案件，不服本院高雄簡易庭中華民國11
0年12月27日110年度簡字第3779號刑事簡易判決（聲請簡易判決
處刑書案號：臺灣高雄地方檢察署110年度偵字第23325號），提
起上訴，本院管轄之第二審合議庭判決如下：
    主      文
上訴駁回。 
    事實及理由
一、本案經本院審理結果，認第一審刑事簡易判決認事、用法及
    量刑均無不當，應予維持，除就證據部分補充：上訴人即被
    告甲○○（下稱被告）於本院審判程序之自白、本院107年度
    簡字第304號、106年度簡字第1825號、106年度簡字第952號
    、102年度簡字第4324號、101年度簡字第949號、100年度簡
    字第1732號刑事簡易判決、國軍高雄總醫院106年10月31日
    函暨所附國軍高雄總醫院精神鑑定報告書（簡上卷第47至67
    頁、第103至107頁、第112頁)，其餘犯罪事實及理由，均依
    刑事訴訟法第373條規定，引用第一審簡易判決書之記載（
    如附件）。
二、證據能力部分
    被告以外之人於審判外之陳述，雖不符前4條之規定，而經
    當事人於審判程序同意作為證據，法院審酌該言詞陳述或書
    面陳述作成時之情況，認為適當者，亦得為證據，刑事訴訟
    法第159條之5第1項定有明文。本判決所引各項傳聞證據，
    雖係被告以外之人審判外陳述，然均經當事人及辯護人於本
    院審判程序時同意作為證據，復審酌該等證據方法作成時並
    無違法不當或證明力明顯過低之瑕疵，依前開規定俱有證據
    能力。又所引非供述證據，與本案均有關聯性，且查無違反
    法定程序取得之情，依刑事訴訟法第158條之4反面解釋，亦
    均有證據能力。
三、上訴意旨係以：被告始終坦承犯行，犯後已與告訴人乙○○達
    成和解，賠償損失，告訴人亦領回遭竊之物品，本案犯罪損
    害已獲得填補，被告患有重度憂鬱症，領有身心障礙證明，
    並有未成年子女及父母須照顧，原審判處拘役50日之刑度，
    實屬過重，請撤銷原判決，減輕其刑，並為緩刑之宣告云云
    。
四、上訴論斷部分
  ㈠量刑之輕重，係事實審法院得依職權自由裁量之事項，茍已
    斟酌刑法第57條各款所列情狀而未逾越法定刑度，則不得遽
    指為違法；又刑罰之量定屬法院自由裁量之職權行使，但仍
    應審酌刑法第57條所列各款事由及一切情狀，為酌量輕重之
    標準，並非漫無限制，在同一犯罪事實與情節，如別無其他
    加重或減輕之原因，下級法院量定之刑，亦無過重或失輕之
    不當情形，則上級法院對於下級法院之職權行使，原則上應
    予尊重（最高法院72年台上字第6696號判例、75年台上字第
    7033號判例意旨參照）。原審認被告所為涉犯刑法第320條
    第1項之竊盜罪，並審酌被告為智識成熟之成年人，不思以
    正當方法謀取所需，為貪圖不法利益恣意行竊，造成他人財
    產法益之侵害，且破壞社會治安，其所為顯然漠視刑法保護
    財產權之規範；惟念被告犯後坦承犯行，所竊之物均已查獲
    並發還告訴人領回，被告並與告訴人達成和解，有贓物認領
    保管單、和解書在卷可憑（警卷第15頁、偵卷第25頁），堪
    認犯罪所生之危害已獲彌補；兼衡被告本案之犯罪手段、所
    竊財物之種類及價值，暨被告自陳之教育程度、家庭經濟狀
    況、領有輕度身心障礙證明、罹患重度憂鬱症之身心狀況，
    並據其提出身心障礙證明、診斷證明書為佐（警卷第24頁、
    偵卷第27頁）、如臺灣高等法院被告前案紀錄表所示之前科
    素行等一切情狀，量處拘役50日，並諭知以新臺幣（下同）
    1,000元折算1日之易科罰金折算標準。經核原審認事用法均
    無不當，就刑法第57條各款所定量刑應審酌之事項，亦妥為
    斟酌，所處之刑復未逾越法定刑度範圍。
  ㈡本院審酌被告雖罹有精神疾病，然係自行前往案發商店，並
    於貨架間觀望、挑選欲竊取之物品，徒手行竊後，將之藏放
    入所攜手提袋內，再離開商店，上開行為在在需配合大腦高
    度之認知及控制能力，足見被告縱有精神疾病，然行為時亦
    無因而不能辨識其行為違法或欠缺依其辨識而行為之能力，
    亦無該等能力顯著降低之情事，此亦有前述國軍高雄總醫院
    精神鑑定報告書在卷可佐。再者，被告前因竊盜案件，分別
    經本院以101年度簡字第949號、102年度簡字第4324號、106
    年度簡字第952號、106年度簡字第1825號、107年度簡字第3
    04號判處拘役20日、拘役45日(共3罪)、拘役40日(共2罪)、
    拘役50日、拘役50日確定等節，有上開判決及臺灣高等法院
    被告前案紀錄表在卷可佐。被告歷經前案論罪科刑及執行程
    序，仍未能記取教訓，一再觸犯相類財產犯罪，足見其刑罰
    反應力薄弱，本應量處更重刑度以生懲儆之效。原審量刑已
    屬從輕，容無再予減輕之依據或事由，上訴意旨認原審量刑
    過重，應再予減輕云云，尚屬無據。被告另請求為緩刑宣告
    之諭知，惟被告曾涉犯幫助詐欺及竊盜等案件，前均經本院
    考量被告精神狀況等情狀，而為緩刑宣告之諭知，然被告顯
    未能記取教訓，改正所為，仍陸續再犯竊盜案件，是觀諸既
    存事證難認被告本案經宣告之刑，有暫不執行為適當之情，
    此部分所述亦於法無據，無從採取。
　㈢綜上所述，被告以前開情詞提起上訴，指摘原判決，經核均
    無理由，應予駁回。
 據上論斷，應依刑事訴訟法第455條之1第1項、第3項、第368條
 、第373條，判決如主文。
本案經檢察官陳永盛聲請簡易判決處刑，檢察官高嘉惠到庭執行
職務。
中　　華　　民　　國　　111 　年　　4 　　月　　21　　日
                  刑事第二庭  審判長法  官  吳佳頴
                                    法  官  林裕凱
                                    法  官  林于心
以上正本證明與原本無異。
不得上訴。
中　　華　　民　　國　　111 　年　　4 　　月　　21　　日
                                    書記官  莊琇晴
附錄本案論罪科刑法條：
中華民國刑法第320條第1項
意圖為自己或第三人不法之所有，而竊取他人之動產者，為竊盜
罪，處5年以下有期徒刑、拘役或50萬元以下罰金。
〈卷證索引〉
1 高雄市政府警察局小港分局高市警港分偵字第11072417500號刑案偵查卷宗 警卷  2 臺灣高雄地方檢察署110年度偵字第23325號卷 偵卷 3 本院110年度簡字第3779號卷 簡卷 4 本院111年度簡上字第31號卷 簡上卷 
附件：
臺灣高雄地方法院刑事簡易判決　　　　 110年度簡字第3779號
聲　請　人　臺灣高雄地方檢察署檢察官
被　　　告　甲○○
上列被告因竊盜案件，經檢察官聲請以簡易判決處刑（110年度
偵字第23325號），本院判決如下：
    主  文
甲○○犯竊盜罪，處拘役伍拾日，如易科罰金，以新臺幣壹仟元折
算壹日。
    事實及理由
一、本案犯罪事實及證據，均引用檢察官聲請簡易判決處刑書之
    記載（如附件）。
二、核被告甲○○所為，係犯刑法第320條第1項之竊盜罪。爰以行
    為人之責任為基礎，審酌被告為智識成熟之成年人，不思以
    正當方法謀取所需，為貪圖不法利益恣意行竊，造成他人財
    產法益之侵害，且破壞社會治安，其所為顯然漠視刑法保護
    財產權之規範，實非可取；惟念被告犯後坦承犯行，所竊之
    物均已查獲並發還告訴人領回，被告並與告訴人達成和解，
    有贓物認領保管單、和解書在卷可憑（警卷第15頁、偵卷第
    25頁），堪認犯罪所生之危害已獲彌補；兼衡被告本案之犯
    罪手段、所竊財物之種類及價值，暨被告於警詢時所自陳之
    教育程度、家庭經濟狀況（涉及隱私部分，不予揭露，詳如
    警詢筆錄受詢問人欄記載）、領有輕度身心障礙證明、罹患
    重度憂鬱症之身心狀況，並據其提出身心障礙證明、診斷證
    明書為佐（警卷第24頁、偵卷第27頁）、如臺灣高等法院被
    告前案紀錄表所示之前科素行等一切情狀，量處如主文所示
    之刑，並諭知易科罰金之折算標準。
三、被告本案竊得之Lumina粉刺夾2個、康視騰隱形眼鏡4盒，均
    已實際合法發還告訴人領回乙情，業如前述，依刑法第38條
    之1第5項規定，即無庸再於本案宣告沒收或追徵價額。
四、依刑事訴訟法第449條第1項前段、第3項、第454條第2項，
    刑法第320條第1項、第41條第1項前段，刑法施行法第1條之
    1第1項，逕以簡易判決處如主文所示之刑。
五、如不服本判決，應於判決送達之日起20日內向本院提出上訴
    書狀（附繕本），上訴於本院第二審合議庭。
本案經檢察官陳永盛聲請以簡易判決處刑。
中    華    民    國   110    年    12    月    27    日
                  高雄簡易庭    法  官  張雅文
以上正本證明與原本無異。
如不服本判決，應於判決送達之日起20日內向本院提出上訴書狀
。
中    華    民    國   110    年    12    月    27    日
                                書記官  林水木　
附件：
臺灣高雄地方檢察署檢察官聲請簡易判決處刑書
                                    110年度偵字第23325號
    被      告  甲○○  女  39歲（民國00年0月00日生）
                        住高雄市○○區○○路00號
                        國民身分證統一編號：Z000000000號
上被告因竊盜案件，業經偵查終結，認為宜以簡易判決處刑，茲
將犯罪事實及證據並所犯法條分敘如下：
        犯罪事實
一、甲○○意圖為自己不法所有，基於竊盜犯意，於民國110年9月
    24日11時45分許，在高雄市○○區○○路000號「寶雅生活館小
    港漢民店」內，徒手竊取由該店店長乙○○管領、於陳列架上
    擺設之Lumina粉刺夾2個、康視騰隱形眼鏡4盒（單價分別為
    新臺幣【下同】109元、329元，合計1534元）得手後，旋即
    藏匿於其攜帶之側背包內未結帳即離去。嗣因乙○○於盤點發
    現有異，調閱監視錄影畫面，並報警處理，始知上情，並扣
    得上開粉刺夾及隱形眼鏡等物（已發還乙○○）。
二、案經乙○○訴由高雄市政府警察局小港分局報告偵辦。
        證據並所犯法條
一、訊據被告甲○○就上開犯罪事實自白不諱，核與告訴人乙○○於
    警詢中之指述相符，並有扣押筆錄、扣押物品目錄表、贓物
    認領保管單各1份、贓物照片1張、監視錄影翻拍照片7張、
    監視錄影光碟1片等為證，足認被告自白與事實相符。綜上
    ，本案事證明確，被告犯嫌堪以認定。
二、核被告甲○○所為，係犯刑法第320條第1項之竊盜罪嫌，請依
    法論科。
三、依刑事訴訟法第451條第1項聲請逕以簡易判決處刑。
    此    致
臺灣高雄地方法院
中    華    民    國   110    年    11    月    26    日
                              檢  察  官  陳永盛